【裁判字號】    98,消債清,75
【裁判日期】    990106
【裁判案由】    清算
【裁判全文】
臺灣桃園地方法院民事裁定                 98年度消債清字第75號
聲  請  人
即  債務人  甲○○
上列當事人聲請消費者債務清理事件，本院裁定如下：
    主  文
債務人甲○○自中華民國九十九年一月六日十七時三十分起開始
清算程序。
命司法事務官進行本件清算程序。
    理  由
一、按更生方案未依消費者債務清理條例第59條、第60條規定可
    決時，除有該條例第64條規定之情形外，法院應以裁定開始
    清算程序。消費者債務清理條例第61條定有明文。又法院開
    始清算程序之裁定，應載明其年、月、日、時，並即時發生
    效力。法院裁定開始更生或清算程序後，得命司法事務官進
    行更生或清算程序；必要時，得選任律師、會計師或其他適
    當之自然人或法人一人為監督人或管理人。復為同條例第83
    條第1 項、第16條第1項所明定。
二、經查，本件債務人聲請更生事件，前雖經本院裁定開始更生
    程序在案，惟債務人所提出之更生方案，未能依消費者債務
    清理條例第60條規定獲得債權人會議之可決。另本件債務人
    自陳，其每月所得為新台幣（下同）36,292元，必要支出金
    額卻高達28,950元，然債務人雖提列每月租金1萬2千元、水
    電瓦斯費1,400元、電話費600元、醫療健保費4,150 元、日
    用雜支1,000 元等支出，惟上開家庭日常生活費用支出卻僅
    為聲請人個人負擔，且經本院於98年9 月11日詢問債務人，
    雖債務人稱配偶也有負債，況因配偶經常資助債務人娘家經
    濟狀況，已造成配偶名下之不動產遭受拍賣，不能要求配偶
    分攤上開費用等語，惟縱上開情事屬實，債務人之配偶亦僅
    為其債權人，非謂債務人配偶可因此免其分擔之責，否則將
    造成影響其他債權人之公平性；又債務人另主張對其父母另
    須負擔每月扶養費用5 千元，惟查債務人之父母扶養義務人
    除債務人外，另有兄弟姊妹4 人，則該扶養費用亦應由所有
    扶養義務人平均負擔，況債務人之每月所得有限，若扣除上
    開每月家庭支出後所剩無幾，且其個人與配偶皆有負債，先
    生之前亦因車禍事故影響債務人家庭生活及償債能力，縱然
    債務人所言屬實，惟上開支出中仍有多項非其義務之支出，
    已無更生之誠意。此外，聲請人可工作年限尚有23年，其還
    款成數僅為27.04％，顯然過低且不願意延長還款期限為8年
    ，難認更生方案之條件為公允，自無消費者債務清理條例第
    64 條第1項之情事。依前說明，本院自應裁定開始清算程序
    ，並命司法事務官進行本件清算程序，爰裁定如主文。
中    華    民    國    99    年    1     月     6    日
              民事第三庭    法      官  張天民
上為正本係照原本作成。
本件不得抗告。
本裁定已於九十九年一月六日十七時三十分公告。
中    華    民    國    99    年    1     月     6    日
                            書  記  官  崔青菁

司法院資訊處製作；財團法人民間司法改革基金會備份。
